# 生产人员薪酬参与部分研发样品生产

提问人：wx_638ca7141cbe 时间：2023-06-08 00:01:24
陈版您好，有这么一种情形，公司部分研发处于研发试制阶段，生产人员（学历较低的一线操作工）偶尔几个月会参与到试制阶段的研发项目样品生产中去，该部分员工依据实际生产情况既申报了生产工时又申报了研发工时，公司目前的处理是按照工时将生产人员的薪酬分摊分别计入生产成本和研发费用，鉴于科创版和创业板对于研发费用的审核趋严，能否[b]谨慎起见将计入研发费用的薪酬调整至管理费用，这样一来，研发费用得到夯实？

回答人：chenyiwei
基于能够真实反映的考虑，如果能够证明操作工用于研发项目的工时的真实性和合理性，则操作工用于研发样品试生产的工时对应的人工成本可以计入研发支出。但需注意：
1 、需确保相关内部控制制度和基础工作的规范性，确保工时统计等基础数据的准确性和可靠性，对重大波动或者与同行业企业的差异等需合理解释。
2 、根据解释 15 号第一条规定，由于此类操作工在研发项目中的工作内容是研发样品的生产，因此如果最终形成了可对外销售或内部自用的试生产产品的，则这部分操作工参与的研发成本最终多数还是会转入到试生产产品的成本中，而不是停留在研发支出中。

提问人：wx_638ca7141cbe 时间：2023-06-14 22:11:12
从业务的真实性来看，操作工确实是参与了研发样品的试生产工作，公司所处行业体系对研发工时和生产工时也有要求，因此公司的研发工时申报和统计的公司内控规范要求，但公司主要基于以下理由不想计入研发支出，而在管理费用中体现：
1 、依据操作工时的分摊结果，较大数量的操作工研发工时占比超过50%，依据目前的审核口径的话，需要将其定义为研发人员，该等人员的学历普遍为高中及以下学历，如将其定义为研发人员，研发人员结构中至少一半为低学历人员；
2 、当地高新技术企业申报及研发费用加计扣除申报时，已将此部分分摊的费用从研发费用调整至管理费用，即高新技术企业申报和税务局研发费用加计扣除不认可该研发费用；
3 、公司拟申报创业板或科创版，基于研发费用的审核趋严，为避免被质疑为虚增研发费用。

回答人：chenyiwei
可看下该行业的普遍惯例是否确实如此，该做法在以前可比公司的IPO审核中是否认可。